臺灣桃園地方法院刑事裁定
111年度聲字第648號
聲  請  人  臺灣桃園地方檢察署檢察官
受  刑  人  林恩筵




上列聲請人因受刑人數罪併罰有二裁判以上，聲請定其應執行之
刑（111年度執聲字第402號），本院裁定如下：
    主  文
林恩筵所犯如附表所示各罪，所處如附表所示之有期徒刑，應執
行有期徒刑柒月，如易科罰金，以新臺幣壹仟元折算壹日。
    理  由
一、聲請意旨略以：受刑人林恩筵因犯不能安全駕駛致交通危險
    罪等案件，先後經判決確定如附表，經受刑人聲請應依刑法
    第53條、第51條第5款及第50條第2項定其應執行之有期徒刑
    ，爰依刑事訴訟法第477條第1項聲請裁定等語。
二、裁判確定前犯數罪者，併合處罰之；數罪併罰，有二裁判以
    上者，依刑法第51條之規定，定其應執行之刑，刑法第50條
    第1項前段、第53條分別定有明文。次按數罪併罰，分別宣
    告其罪之刑，依下列各款定其應執行者：五、宣告多數有期
    徒刑者，於各刑中之最長期以上，各刑合併之刑期以下，定
    其刑期。但不得逾30年，刑法第51條第5款亦有明定。又數
    罪併罰定應執行刑之裁定，以該案各犯罪事實中最後判決法
    院為管轄法院，且以最後審理事實諭知判決時為準，而不問
    判決確定之先後（最高法院108年度台抗字第285號裁定意旨
    參照）。復按刑罰之科處，應以行為人之責任為基礎，考量
    人之生命有限，刑罰對被告造成之痛苦程度，係以刑度增加
    而生加乘效果，而非等比方式增加，如以實質累加方式執行
    ，刑責恐將偏重過苛，不符現代刑事政策及刑罰之社會功能
    ，故透過定應執行刑程式，採限制加重原則，授權法官綜合
    斟酌被告犯罪行為之不法與罪責程度、各罪彼此間之關聯性
    （例如數罪犯罪時間、空間、各行為所侵害法益之專屬性或
    同一性、數罪對法益侵害之加重效應等）、數罪所反應被告
    人格特性與傾向、對被告施以矯正之必要性等，妥適裁量最
    終具體應實現之刑罰，以符罪責相當之要求（最高法院105
    年度台抗字第626號裁定意旨參照）。末按定應執行刑，不
    僅攸關國家刑罰權之行使，於受刑人之權益亦有重大影響，
    除顯無必要或有急迫情形外，法院於裁定前，允宜予受刑人
    以言詞、書面或其他適當方式陳述意見之機會，程序保障更
    加周全（最高法院110年度台抗大字第489號刑事大法庭裁定
    意旨參照）。
三、經查：
　㈠受刑人所犯如附表所示各罪，先後經法院判處如附表所示之
    有期徒刑，並均分別確定在案，而本院為犯罪事實最後判決
    之法院，且附表編號2之犯罪日期在編號1確定日期之民國11
    0年10月20日前所犯，並附表所示之罪均為得易科罰金之罪
    ，有臺灣高等法院被告前案紀錄表在卷可查，是聲請人就受
    刑人所犯附表各罪聲請定其應執行之刑，本院審核認聲請為
    正當，應予准許。
　㈡又受刑人所犯如附表所示之2罪，本院應以其各罪宣告刑為基
    礎，定其應執行刑，且本院定應執行刑，不得踰越刑法第51
    條第5款所定法律之外部界限，即不得重於如附表編號1至2
    所示罪刑之總和有期徒刑8月。
　㈢爰依前揭說明，本於罪責相當原則之要求，審酌受刑人所犯
    附表編號1至2之罪均為不能安全駕駛致交通危險罪，而受刑
    人上開所犯罪名之保護法益均為公眾用路安全，所保護之法
    益相似，是前開罪刑責任非難之重複程度較高，並考量數罪
    併罰案件定應執行刑之目的在於特別預防之考量，輔以一般
    預防作為刑罰目的而量定其刑，當行為人於判決確定前犯數
    罪，個別宣告刑累加之結果，無法充分考量此一加總後之刑
    罰是否過重，對受刑人施以過重之刑罰，無助於預防再犯、
    教化之目的，更有可能違反比例原則，自應透過定應執行刑
    之程序，酌定適當刑罰。為此，審酌本件受刑人所犯各罪之
    罪名，以及是否為同期間內所為，併其行為態樣、各罪關係
    、次數多寡，及所呈現受刑人之人格特質及犯罪動機、目的
    、手段、程度、所生危險、案件之特性、比例原則，暨預防
    需求等綜合因素，爰定其應執行之有期徒刑，如主文所示，
    並諭知易科罰金之折算標準。另受刑人所犯如附表編號2之
    罪，雖經宣告併科罰金，而本件編號1之罪並無宣告併科罰
    金之情形，即無刑法第51條第7款所謂宣告多數罰金之情形
    ，即應併予執行，不生定應執行刑之問題，爰不於本件另行
    諭知，附此敘明。
　㈣至前揭最高法院刑事大法庭裁定理由中敘及「除顯無必要或
    有急迫情形外，法院於裁定前，允宜予受刑人以言詞、書面
    或其他適當方式陳述意見之機會」等語，而本院已將定執行
    刑意見書暨如附表所示定應執行刑案件一覽表，於111年3月
    9日囑託法務部○○○○○○○送達受刑人，並由受刑人簽收生合法
    送達效力，而通知書上亦載明「如欲向本院表達意見，請於
    文到7日內將附件寄回本院」等語，此有送達證書在卷可查
    （見本院卷第43頁），而受刑人迄今均未表達意見，堪認其
    並無意見欲陳述，附此敘明。
四、依刑事訴訟法第477 條第1 項，刑法第50條第1 項第1 款、
    第2 項、第53條、第51條第5 款、第41條第1項前段、第8項
    ，裁定如主文。
中　　華　　民　　國　　111 　年　　3 　　月　　22　　日
                  刑事第七庭    法　官　方楷烽
以上正本證明與原本無異。
如不服本裁定，應於裁定送達後5 日內向本院提出抗告狀。
                                書記官  廖子婷
中　　華　　民　　國　　111 　年　　3 　　月　　22　　日